

DESCRIPCIÓN

Tengo 22 años. Me considero productivo y diligente sobre los retos que se me presentan. Busco perfeccionar mis proyectos una vez finalizados, y nunca dejar de adquirir nuevos conocimientos. Soy apasionado por el desarrollo de soluciones en la web.

CONTACTO



54 11 4174-0902



Villa Devoto, CABA.



grinmatias@gmail.com



grinmatias.com.ar



github.com/Zeta2003x



Salesforce trailblazer profile



bit.ly/MGrinLkin

CERTIFICACIONES

SF Platform App Builder

SF gentforce Specialist

SF Platform Developer

AWS CCP

IDIOMA

Español nativo Inglés avanzado (C2) Italiano Conversacional

GRIN MATÍAS

Salesforce Developer

Con conocimientos principalmente en Apex, LWC, Python, Javascript, Excel y Power Bi.

HABILIDADES

- Salesforce (Apex LWC Flows)
- HTML CSS Node React Next Power Bi Word PowerPoint
- · C Git SQL UML
- Python (Selenium Flask Pandas)
- · Excel (Power Query VBA)

EXPERIENCIA LABORAL

Salesforce Developer - Endava

Septiembre 2023 - Actualidad

Desarrollo en Apex, LWC, Visualforce y Flows. Agentforce, Prompt Builder, integración con ChatGPT. Proyectos en las verticales de HR, Finance e Insurance.

Data Analyst - Symmetria

Abril - Agosto 2023

Análisis de datos y reportes en Power Bi. Planificación y control de producción. Desarrollo de sistema de gestión en Excel y Visual Basic. Soporte técnico.

Administrativo y Tech Support - Estudio Grin Bonomo y Asociados

Octubre 2019 - Marzo 2023

Web scraping y automatización de procesos con Python y Selenium. Creación de reportes en Power Bl. Análisis y data entry de información relacionada a denuncias de siniestros.

EDUCACIÓN

UTN-FRBA, CABA

Ingeniería en Sistemas de Información 2021 - Actualidad

Colegio Cardenal Copello, CABA

Estudios secundarios 2016 - 2020

San Francisco College, CABA

Instituto de inglés 2011 - 2020